【裁判字號】    97,易,1725
【裁判日期】    970714
【裁判案由】    竊盜
【裁判全文】
臺灣板橋地方法院刑事判決              97年度易字第1725號
公  訴  人  臺灣板橋地方法院檢察署檢察官
被      告  乙○○
上列被告因竊盜案件，經檢察官提起公訴（九十七年度偵字第九
一二一號），本院依簡式審判程序判決如下：
    主  文
乙○○於夜間侵入住宅竊盜，累犯，處有期徒刑玖月；又於夜間
侵入住宅竊盜，處有期徒刑捌月。應執行有期徒刑壹年月。
    事  實
一、乙○○前曾於民國九十二年間因竊盜罪，經本院以九十二年
    度簡字第三四四０號判處有期徒刑四月確定，於九十三年七
    月二十八日縮刑期滿執行完畢；再於九十三年間因施用第一
    級、第二級毒品罪，經本院以九十三年度訴字第三八三號分
    別判處有期徒刑八月、七月，應執行有期徒刑一年確定；復
    於九十三年間因竊盜罪，經本院以九十三年度訴字第一三三
    九號判處有期徒刑二年確定，上開三罪經本院裁定定應執行
    刑為有期徒刑二年十月確定，於九十五年九月五日假釋出監
    付保護管束，於九十六年一月三日假釋期滿執行完畢（在本
    案均構成累犯）。詎猶不知悔改，復基於意圖為自己不法之
    所有之竊盜犯意，先後為下列竊盜犯行：
  (一)於九十七年二月十六日上午四時許（起訴書誤載為九十六年
    ，應予更正），因見甲○○址設臺北縣中和市○○路五三三
    號四樓之住處之大門鑰匙擺放在屋外櫃子內，且屋內無人在
    家，遂乘機持用該把鑰匙開啟門鎖後，於夜間侵入上址屋內
    竊取甲○○所有之監視器一臺、NOKIA 牌手機一支（含SIM
    卡一張）、黑色背包一個及鑰匙十五支（價值共約新臺幣【
    下同】八千元）得手。
  (二)於九十七年二月二十日上午四時許（起訴書誤載為九十六年
    ，應予更正），趁陳金葉址設臺北縣中和市○○路五三０之
    一號二樓公寓大樓大門未上鎖之機會，於夜間侵入上開大樓
    樓梯間（無故侵入住宅部分未據告訴），竊取陳金葉所有之
    電鑽一支（價值一千三百四十元）得手。嗣於九十七年三月
    七日下午十一時二十分許，乙○○因另案涉犯公共危險罪嫌
    （經檢察官另為不起訴處分），在臺北縣中和市○○路一七
    七號前，為警查獲，在其身上起獲甲○○遭竊之NOKIA 牌手
    機一支（業已發還甲○○），又經乙○○同意帶同警方至其
    在臺北縣中和市○○路○段一四四巷四一號五樓住處內起獲
    陳金葉遭竊之電鑽一支（業已發還陳金葉），因而查悉上情
    。
二、案經臺北縣政府警察局中和分局報告臺灣板橋地方法院檢察
    署檢察官偵查起訴。
    理  由
一、本院於準備程序進行中，被告乙○○就被訴事實為有罪之陳
    述，經告知被告簡式審判程序之旨，並聽取公訴人及被告之
    意見後，裁定進行簡式審判程序。
二、前揭事實，業據被告在警詢時、偵查中及本院審理時坦承不
    諱，並經被害人甲○○、陳金葉分別在警詢時證述屬實。此
    外，復有贓物認領保管單、監視錄影系統翻拍照片四幀等件
    附卷可稽，足徵被告之自白與事實相符。從而，本件事證明
    確，被告前開二次竊盜犯行均堪以認定，應予依法論科。
三、按刑法第三百二十一條第一項第二款所謂毀越門扇牆垣，係
    指毀損或超越及踰越門扇牆垣而言。與用鑰匙開鎖啟門入室
    者不同。司法院解釋所謂越進門扇牆垣，其越進二字亦應解
    為超越或踰越而進，非謂啟門入室即可謂之越進，最高法院
    二十二年上字第四五四號判例意旨可資參照；次按刑法第三
    百二十一條第一項第一款之夜間侵入住宅竊盜罪，其所謂「
    住宅」，乃指人類日常居住之場所而言，公寓亦屬之。至公
    寓樓下之「樓梯間」，雖僅供各住戶出入通行，然就公寓之
    整體而言，該樓梯間為該公寓之一部分，而與該公寓有密切
    不可分之關係，故於夜間侵入公寓樓下之樓梯間竊盜，難謂
    無同時妨害居住安全之情形，自應成立刑法第三百二十一條
    第一項第一款於夜間侵入住宅竊盜罪，最高法院七十六年臺
    上字第二九七二號判例要旨亦資參照。查本件被告所為上開
    二次竊盜犯行，分別係以被害人甲○○置於屋外櫃子內之大
    門鑰匙開啟大門入內行竊，及趁被害人陳金葉公寓大樓大門
    未上鎖之機會入內行竊，業據被告在偵查中及本院審理時供
    承在卷。是核被告所為前開二次竊盜犯行，均係犯刑法第三
    百二十一條第一項第一款之於夜間侵入住宅竊盜罪，公訴人
    贅引刑法第三百二十一條第一項第二款之規定，容有未洽，
    應予更正，附此敘明。又被告所犯上揭二罪，時間不同，行
    為互殊，犯意各別，應予分論併罰。末查，被告前曾受有如
    事實欄第一項所述之犯罪科刑及執行情形，有臺灣高等法院
    被告前案紀錄表一份在卷可憑，其於受有期徒刑執行完畢後
    ，五年以內故意再犯本件有期徒刑以上之罪，為累犯，應依
    法加重其刑。爰審酌被告前已有竊盜前科，詎不知悔改，復
    犯本案竊盜犯行，暨斟酌其犯罪之動機、目的、手段、所竊
    得財物之價值及犯後坦承犯行等一切情狀，分別量處如主文
    所示之刑，並定其應執行刑。
據上論斷，應依刑事訴訟法第二百七十三條之一第一項、第二百
九十九條第一項前段，刑法第三百二十一條第一項第一款、第四
十七條第一項、第五十一條第五款，判決如主文。
本案經檢察官顏妃琇到庭執行職務。
中    華    民    國    97    年    7     月    14    日
                  刑事第八庭    法  官  王士珮
以上正本證明與原本無異
如不服本判決應於送達後10日內向本院提出上訴狀。
                                書記官  郭晉良
中    華    民    國    97    年    7     月    14    日
附錄本案論罪科刑法條全文：
中華民國刑法第321條
犯竊盜罪而有左列情形之一者，處六月以上、五年以下有期徒刑
：
一、於夜間侵入住宅或有人居住之建築物、船艦或隱匿其內而犯
    之者。
二、毀越門扇、牆垣或其他安全設備而犯之者。
三、攜帶兇器而犯之者。
四、結夥三人以上而犯之者。
五、乘火災、水災或其他災害之際而犯之者。
六、在車站或埠頭而犯之者。
前項之未遂犯罰之。


司法院資訊處製作；財團法人民間司法改革基金會備份。
